【裁判字號】    99,聲,660
【裁判日期】    990205
【裁判案由】    聲請單獨宣告沒收
【裁判全文】
臺灣板橋地方法院刑事裁定               99年度聲字第660號
聲  請  人  臺灣板橋地方法院檢察署檢察官
被      告  甲○○原名王薇甄.
上列聲請人因被告違反商標法案件，聲請單獨宣告沒收（99年度
執聲字第355 號、98年度緩字第352 號），本院裁定如下：
    主  文
扣案如附表編號1 至14所示之物件，均沒收。
其餘聲請駁回。
    理  由
一、本件聲請以：臺灣板橋地方法院檢察署97年度偵字第34379
    號被告甲○○違反商標法案件，前經該署檢察官依刑事訴訟
    法第253 條之1 為緩起訴處分確定，緩起訴期間為1 年，並
    已於民國（下同）99年1 月15日期滿。扣案之TIFFANY 提袋
    等物，為被告供犯罪所用，且屬於被告所有，爰依法聲請單
    獨宣告沒收（聲請書贅載「銷燬」2 字）等意旨前來。
二、按檢察官依刑事訴訟法第253 條或第253 條之1 為不起訴或
    緩起訴之處分者，對供犯罪所用、供犯罪預備或因犯罪所得
    之物，以屬於被告者為限，得單獨聲請法院宣告沒收，同法
    第259 條之1 定有明文。
三、經查：
(一)、臺灣板橋地方法院檢察署97年度偵字第34379 號被告甲○○
    違反商標法案件，經該署檢察官依偵查所得證據，認定被告
    係犯商標法第82條之販賣仿冒商標商品罪，而於97年12月22
    日，為該署檢察官依刑事訴訟法第253 條之1 第1 項及同法
    第253 條之2 第1 項第4 款、第8 款等規定，處分緩起訴1
    年，並命被告甲○○應向國庫繳交新臺幣15,000元，且應於
    緩起訴期間內接受法治教育3 小時，嗣經該署檢察官依職權
    聲請再議，為臺灣高等法院檢察署以98年1 月16日98年度上
    職議字第979 號駁回其再議，全案即告確定；且前開緩起訴
    期間已於99年1 月15日期滿未經撤銷等情節，有臺灣板橋地
    方法院檢察署97年度偵字第34379 號緩起訴處分書、臺灣高
    等法院檢察署98年度上職議字第979 號處分書、臺灣板橋地
    方法院檢察署97年度偵字第34379 號執行緩起訴處分命令通
    知書暨該署97年度偵字第34379 號偵查案、98年度緩字第35
    2 號執行案、98年度緩護命字第118 號觀護案等全卷事證均
    足資稽據。
(二)、又，上述臺灣板橋地方法院檢察署97年度偵字第34379 號違
    反商標法一案之共同被告賴瑞林，則為該署檢察官依偵查所
    得事證，認定並無積極證據足認其有何違犯商標法之罪嫌，
    乃於97年12月22日以同上案號作出不起訴處分確定，亦有該
    不起訴處分書與前揭偵查案全卷可考。
(三)、有關本件聲請人所指扣案之TIFFANY 提袋等物（詳如附表編
    號1 至16列示各該物件），其沒收情形，均如下說明：
    １、附表編號1 至14記載之物件，均為被告甲○○犯本件違
        反商標法第82條罪名所用，業據被告於警詢、偵查時均
        坦述明白在卷（參臺灣板橋地方法院檢察署97年度偵字
        第34379 號卷第6 至8 頁、第96至97頁），復有內政部
        警政署保安警察第二總隊第一大隊第三中隊（保護智慧
        財產權警察大隊第三中隊）97年10月7 日搜索扣押筆錄
        （參同上偵查卷第38至39頁）、查扣涉嫌違反商標法物
        品目錄表（參同上偵查卷第41頁）、臺灣板橋地方法院
        檢察署97年度保管字第8871號扣押物品清單（參同上偵
        查卷第101 至102 頁）、查扣物品估價表與鑑定報告書
        （參同上偵查卷第23至25頁【侵害之註冊商標：「TIFF
        ANY」；商標專用權人為『TIFFANY & Co.』即美商第凡
        內公司】、第26至27、60頁【侵害之註冊商標：「GUCC
        I」 ；商標專用權人為義商固喜歡固喜公司】、第31至
        32頁【侵害之註冊商標：「Cartier」 ；商標專用權人
        為荷商卡地亞國際公司】，以及現場照片、查扣物品照
        片、採證照片多幀等均在卷可憑（分參同上偵查卷第85
        至91頁）。是前述扣案物，堪認確屬被告甲○○供以違
        犯本件商標法第82條之罪所用，當無疑義。又，前揭各
        該物件品，均屬於被告甲○○所有，亦為被告於警詢與
        偵查中各供述明確足據（參同上偵查卷第6 頁、第97頁
        ）。是依首揭規定，聲請人如上就附表編號1 至14列載
        之物件請求本院宣告沒收一節，為有理由，應予准許。
    ２、繼查，附表編號15、16列明之仿冒GUCCI項鍊、Cartier
        項鍊各1 件，固係被告甲○○犯本件違反商標法第82條
        罪名所用物品，然上開扣案物，係由該案查獲之內政部
        警政署保安警察第二總隊第一大隊第三中隊本於刑事犯
        罪偵蒐目的，而向被告購得後提出扣案之證物，有該隊
        97年11月25日保二（一）（3）警創字第0970008156 號
        刑事案件報告書（參同上偵查卷第1至3頁）、採證照片
        （參同上偵查卷第85至86頁）與前述扣押物品清單等附
        卷可參，則前揭各該仿冒商品已為本案查獲員警購入並
        取得之，即難謂其仍屬於被告甲○○所有。是據旨揭說
        明，聲請人所為此部分之請求，礙難准許。
據上論斷，應依刑事訴訟法第220 條、第259 條之1 ，裁定如主
文。
中    華    民    國    99    年    2     月    5     日
                        刑事第5 庭法  官  黎錦福
上列正本證明與原本無異。
如不服本裁定，應於裁定送達後5 日內敘明抗告理由，向本院提
出抗告狀。
                                  書記官  蔡麗春
中    華    民    國    99    年    2     月    5     日
附表：臺灣板橋地方法院檢察署97年度偵字第34379 號扣案證物一覽表
      （偵查卷第101至102頁之97年度保管字第8871號扣押物品清單）
┌──┬───────────┬───┬─────────────┐
│編號│扣  押  物  品  名  稱│數  量│說                      明│
├──┼───────────┼───┼─────────────┤
│1   │TIFFANY提袋           │47件  │仿冒TIFFANY 商標之商品。  │
├──┼───────────┼───┼─────────────┤
│2   │TIFFANY包裝盒         │21件  │同                    上  │
├──┼───────────┼───┼─────────────┤
│3   │TIFFANY絨布袋         │20件  │同                    上  │
├──┼───────────┼───┼─────────────┤
│4   │TIFFANY拭銀布         │19件  │同                    上  │
├──┼───────────┼───┼─────────────┤
│5   │TIFFANY項鍊           │3件   │同                    上  │
├──┼───────────┼───┼─────────────┤
│6   │TIFFANY耳環           │1對   │同                    上  │
├──┼───────────┼───┼─────────────┤
│7   │TIFFANY手鍊           │1件   │同                    上  │
├──┼───────────┼───┼─────────────┤
│8   │TIFFANY手環           │2件   │同                    上  │
├──┼───────────┼───┼─────────────┤
│9   │TIFFANY戒子           │8件   │同                    上  │
├──┼───────────┼───┼─────────────┤
│10  │TIFFANY項鍊墜子       │5件   │同                    上  │
├──┼───────────┼───┼─────────────┤
│11  │GUCCI項鍊             │1件   │仿冒GUCCI 商標之商品。    │
├──┼───────────┼───┼─────────────┤
│12  │GUCCI耳環             │1對   │同                  上    │
├──┼───────────┼───┼─────────────┤
│13  │GUCCI項鍊墜子         │1件   │同                  上    │
├──┼───────────┼───┼─────────────┤
│14  │Cartier手環           │1件   │仿冒Cartier 商標之商品。  │
├──┼───────────┼───┼─────────────┤
│15  │GUCCI項鍊             │1件   │仿冒GUCCI 商標商品；本案員│
│    │                      │      │警購得並提出扣案之證物（參│
│    │                      │      │偵查卷第85頁採證照片）。  │
├──┼───────────┼───┼─────────────┤
│16  │Cartier項鍊           │1件   │仿冒Cartier 商標商品；本案│
│    │                      │      │員警購得並提出扣案之證物（│
│    │                      │      │參偵查卷第86頁採證照片）。│
└──┴───────────┴───┴─────────────┘

司法院資訊處製作；財團法人民間司法改革基金會備份。
